【裁判字號】    89,易,870
【裁判日期】    890525
【裁判案由】    竊盜
【裁判全文】
臺灣臺中地方法院刑事判決                          八十九年度易字第八七號
    公  訴  人  臺灣臺中地方法院檢察署檢察官
    被      告  乙○○
右列被告因竊盜案件，經檢察官聲請以簡易判決處刑（八十九年度偵字第四二六號）
，本院改以通常程序判決如左：
    主  文
乙○○竊盜，累犯，處有期徒刑拾月。
    事  實
一、乙○○於民國八十七年間，曾因竊盜罪經臺灣屏東地方法院判處有期徒刑一年八
    月確定，甫於八十八年十二月十六日執行完畢。猶不知悔改，復於八十八年十二
    月二十三日晚上，在臺中市○○路與文心路口處，見甲○○所有車牌ＪＪＡ—四
    五八號之機車未將鑰匙取下停放該處，竟意圖為自己不法之所有，趁無人注意之
    際，徒手將之竊走騎用。嗣於同年月二十六日下午六時三十分許，乙○○騎駛該
    機車行經臺中市○○路與文心路口時，當場為警查獲。
二、案經臺中市警察局報請臺灣臺中地方法院檢察署檢察官聲請以簡易判決處刑。
    理  由
一、右開竊取機車事實，業據被告乙○○於警、偵訊及本院審理中供承在卷，核與被
    害人即車主之女李月英於警訊中指訴失竊情節大致相符，且有贓物領據一紙、車
    輛竊盜資料個別查詢報表一份附卷可稽，及扣案之鑰匙一支足憑。雖被告在審理
    中辯稱：伊並非在八十八年十二月二十三日竊取該機車云云，然查，被告前於警
    訊中供稱：伊係於八十八年十二月二十六日下午五時三十分許竊取該機車；嗣於
    本院審理中改稱：「我是出獄那天偷的」等語（見本院八十九年五月十日訊問筆
    錄），而被告出獄之日為八十八年十二月十六日，有屏東監獄竹田分監屏分監金
    總名二字第０００四三號出監證明書影本一件在卷可查，其前後供詞不一，故認
    被害人於警局中所述機車失竊日期為八十八年十二月二十三日較為可信。本件事
    證明確，被告犯行應堪認定。
二、核被告所為，係犯刑法第三百二十條第一項之竊盜罪。又被告於民國八十七年間
    ，曾因竊盜罪經臺灣屏東地方法院判處有期徒刑一年八月確定，並於八十八年十
    二月十六日執行完畢，有臺灣高等法院被告全國前案紀錄表在卷可按，被告於受
    有期徒刑之執行完畢後，五年以內再犯本件最重本刑為有期徒刑之罪，為累犯，
    依刑法第四十七條規定，應加重其刑。爰審酌被告犯後坦認所為、態度良好、所
    竊得之物已交被害人領回所生危害尚非鉅大等情狀，量處如主文所示之刑。
據上論斷，應依刑事訴訟法第四百五十二條、第二百九十九條第一項前段，刑法第三
百二十條第一項、第四十七條，罰金罰鍰提高標準條例第一條前段，判決如主文。
中      華      民      國      八十九      年    五    月    二十五    日
                                          法  官    李  秋  娟
右正本證明與原本無異。
如不服本判決，應於判決送達後十日內向本院提出上訴狀，上訴於臺灣高等法院臺中
分院( 須附繕本 )。
                                          書記官
中      華      民      國      八十九      年    五    月    二十六    日
附錄本案論罪科刑法條全文
刑法第三百二十條
意圖為自己或第三人不法之所有，而竊取他人之動產者，為竊盜罪，處五年以下有期
徒刑、拘役或五百元以下罰金。


司法院資訊處製作；財團法人民間司法改革基金會備份。
